【裁判字號】    89,易,571
【裁判日期】    890607
【裁判案由】    賭博
【裁判全文】
臺灣臺北地方法院刑事判決                          八十九年度易字第五七一號
    公  訴  人  臺灣臺北地方法院檢察署檢察官
    被      告  甲○○
                丁○○
右列被告等因賭博案件，經檢察官提起公訴（八十八年度偵字第一０一三一號），本
院判決如左：
    主  文
甲○○、丁○○共同以賭博為常業，甲○○處有期徒刑肆月，丁○○處有期徒刑貳月
，如易科罰金，均以參佰元折算壹日。
扣案如附表所示之賭博性電動玩具（均含ＩＣ板）拾陸台及帳冊壹本、帳單肆紙、錄
影機壹台、錄影帶壹捲、空白表格拾柒紙、賭資新台幣壹萬壹千貳佰拾元均沒收。
    事  實
一、甲○○與綽號「宏遠」而真實姓名年籍不詳之成年男子共同基於以賭博為常業之
    犯意聯絡，自民國八十八年一月間起，在甲○○不知情之二姐方一珊所有，位於
    台北市○○街二二一巷二弄二十二號一樓之公眾得出入場所，經營賭博性電動現
    具場，擺設如附表所示之賭博性電動玩具十六台，而與不特定多數人賭博財物，
    且自同年四月初某日起，僱用與渠等亦有犯意聯絡之丁○○，負責店內會計及賭
    博機具之開分、洗分、兌換現金等事宜，並均以此為業。嗣於八十八年四月二十
    八日夜間九時十五分許，始為警當場查獲，並扣得甲○○與「宏遠」所有之上開
    賭博性電動玩具及帳冊一本、帳單四紙、錄影機一台、錄影帶一捲、空白表格十
    七紙、賭資新台幣（下同）一萬一千二百十元，與丁○○所有記載其私人債務事
    項之帳單一紙。
二、案經台北市政府警察局信義分局移請臺灣臺北地方法院檢察署檢察官偵查起訴。
    理由
一、右揭事實，業據被告丁○○坦承不諱，被告甲○○則矢口否認上開犯行，辯稱：
    伊自八十七年三月間從花蓮返回系爭房屋居住後，即以廚師為業，每晚十一點左
    右才回家，八十八年三月初將客廳及陽台出租「宏遠」，以為僅係做為存放合法
    電動玩具之倉庫，不知係在經營賭博性電動玩具云云。惟查，被告甲○○上開犯
    行，迭據被告丁○○於警詢、偵訊及本院訊問時供陳綦詳，核與證人乙○○、丙
    ○○於警詢時證述之情節相符，參以被告甲○○對於扣案八十八年四月二十八日
    帳單「開機金額：9000元借3000元甲○○」及扣案帳冊第一頁「方」之記載，均
    業坦承係其所簽，且不僅現場所放置之賭博性電動玩具高達十六台，牆壁並貼有
    載明賭博規則之小型海報，有照片二張在卷足據，被告甲○○辯稱不知在經營賭
    博性電動玩具云云，自係卸責之詞，不足採信。此外，被告二人上開犯行，尚有
    帳單四紙、空白表格十七紙附卷，及上開賭博性電動玩具十六台、帳冊一本、錄
    影機一台、錄影帶一捲與賭資一萬一千二百十元扣案可稽，事證明確，被告二人
    之犯行均堪認定。
二、核被告甲○○、丁○○所為，均係犯刑法第二百六十七條之常業賭博罪。被告二
    人與「宏遠」間就上開犯行，有犯意聯絡及行為分擔，均應論以刑法第二十八條
    之共同正犯。公訴人雖認被告丁○○係自八十八年一月間即參與本件犯罪，惟核
    諸被告丁○○自警詢時起，即供述其係自同年四月間起受僱，及其業坦承本件犯
    罪，應無就犯罪時間另行爭辯之動機等情觀之，被告丁○○所言應可採信，公訴
    人此部份之認定，尚有未洽。爰審酌被告二人參與犯罪之時間與程度、犯罪之動
    機、目的、手段、品行、智識程度、所生危害及犯罪後之態度等一切情狀，分別
    量處如主文所示之刑，並均諭知易科罰金之折算標準。扣案如附表所示賭博性電
    動玩具及賭資一萬一千二百十元，分係當場賭博之器具與在前開賭博性電動玩具
    或櫃台內之財物，應依刑法第二百六十六條第二項之規定，宣告沒收。另扣案帳
    單四紙、帳冊一本，係供被告二人及「宏遠」記載賭博輸贏情形之用，扣案錄影
    機一台與錄影帶一捲，係供賭客贏得高額獎金時，渠等錄影存證之用，扣案空白
    表格十七紙，則係供渠等犯罪預備所用，業據被告丁○○供述無訛，衡情該等物
    品皆應為負責人被告甲○○及「宏遠」所有，爰依刑法第三十八條第一項第二款
    之規定，宣告沒收。
據上論斷，應依刑事訴訟法第二百九十九條第一項前段，刑法第二十八條、第二百六
十七條、第四十一條、第二百六十六條第二項、第三十八條第一項第二款，罰金罰鍰
提高標準條例第一條前段、第二條，判決如主文。
本案經檢察官丁樹蘭到庭執行職務。
中    華    民    國      八十九        年        六    月        七    日
                                        臺灣臺北地方法院刑事第七庭
                                            法  官  楊  代  華
右正本證明與原本無異。
如不服本判決，應於判決送達後十日內，向本院提出上訴狀。
                                            書記官  許  博  為
中    華    民    國      八十九        年        六    月       十三   日
附表：
    名稱          數量（台）
    麻將           貳
    水果精靈       壹
    小瑪利         壹
    超八           伍
    拉霸           柒
附錄本案論罪科刑法條全文：
刑法第二百六十七條
以賭博為常業者，處二年以下有期徒刑，得併科一千元以下罰金。


司法院資訊處製作；財團法人民間司法改革基金會備份。
